【裁判字號】    89,易,431
【裁判日期】    900214
【裁判案由】    傷害等
【裁判全文】
臺灣雲林地方法院刑事判決
    公  訴  人  臺灣雲林地方法院檢察署檢察官
    被      告  丙○○
    選任辯護人  簡承佑
                張智學律師
    被      告  乙○○
                甲○○
右列被告因傷害等案件，經檢察官提起公訴（八十九年度偵字第一五三一號），本院
判決如左：
    主  文
丙○○以加害生命之事，恐嚇他人，致生危害於安全，處拘役肆拾日，如易科罰金，
以參佰元折算壹日。
丙○○、乙○○及甲○○被訴傷害及毀損器物罪部分，均公訴不受理。
    事  實
一、緣丙○○前於民國八十九年三月間，因攜帶汽油至乙○○及甲○○夫婦之住處潑
    灑，而涉有公共危險罪嫌，經檢察官偵查終結後起訴。嗣丙○○於收到檢察官起
    訴書後，乃心有不甘，竟基於恐嚇之故意，於八十九年三月二十七日下午三時三
    十一分許（公訴人誤繕為十六時許），以其行動電話0000000000號打
    至乙○○住處00－0000000號之電話，於電話中對乙○○及甲○○恫稱
    ：「我會給你全家，包括要你一命賠一命，你不要當作我沒法度，我要給你全家
    都嗆，包括你第六、第四、第三，絕對全部無法走」等語，使乙○○及甲○○二
    人心生畏懼。
二、案經被害人乙○○及甲○○訴由雲林縣警察局西螺分局報請臺灣雲林地方法院檢
    察署檢察官偵查起訴。
    理  由
壹、有罪部分：
一、訊據被告丙○○，固坦承於右揭時間有打電話至告訴人乙○○及甲○○家中，對
    告訴人乙○○及甲○○說上開話語，惟矢口否認有何恐嚇危害安全之犯行，辯稱
    ：伊因當時心理不平衡，才說該言語，並無恐嚇之意思，且伊認識乙○○及甲○○很久，乙○○及甲○○應不會產生恐懼感云云。然查右揭事實業據告訴人乙○○及甲○○指訴歷歷，復有電話通聯紀錄一份在卷可參，且經檢察官當庭勘驗告
    訴人乙○○所提出之錄音帶內容屬實。而被告丙○○雖有上開辯稱，但因被告丙○○已有至告訴人乙○○及甲○○住處潑灑汽油之行為，被告丙○○再對告訴人
    乙○○及甲○○恫稱上開話語，衡情，客觀上自足以使人心生畏懼無疑。本件事
    證明確，被告丙○○及其選任辯護人所為辯稱不足採信，被告丙○○上開恐嚇犯
    行洵堪認定。
二、核被告丙○○所為，係犯刑法第三百零五條之恐嚇危害安全罪。被告同時地以一
    行為恐嚇二人，為想像競合犯，應從一重處斷。爰審酌被告丙○○素行尚良好，
    因與告訴人乙○○有感情糾紛，無法獲得舒解，再因案遭檢察官起訴，而心生不
    滿，才對告訴人乙○○及甲○○口出恐嚇之言，且被告丙○○已對告訴人二人道
    歉，獲得告訴人之原諒，及參酌其犯罪之動機、目的、所受刺激、所生危害，及
    其與被害人之關係，暨其犯後否認犯行之態度等一切情狀，量處如主文所示之刑
    ，以示懲儆。末按刑法第四十一條：「犯最重本刑為三年以下有期徒刑以下之刑
    之罪，而受六月以下有期徒刑或拘役之宣告，因身體、教育、職業或家庭關係，
    執行顯有困難者，得以一元以上三元以下折算一日，易科罰金」，已於九十年一
    月十日經總統公布修正為第四十一條第一項前段：「犯最重本刑為五年以下有期
    徒刑以下之刑之罪，而受六月以下有期徒刑或拘役之宣告，因身體、教育、職業
    或家庭關係或其他正當事由，執行顯有困難者，得以一元以上三元以下折算一日
    ，易科罰金」，於同年月十二日生效。本件被告犯罪日期在前述法律修正前，犯
    罪後法律已有變更，依刑法第二條第一項前段，應適用裁判時之刑法第四十一條
    第一項前段規定併予諭知易科罰金之折算標準。
貳、公訴不受理部分：
一、按告訴乃論之罪，告訴人於第一審辯論終結前得撤回其告訴，又告訴經撤回者，
    應諭知不受理之判決，刑事訴訟法第二百三十八條第一項、第三百零三條第三款
    定有明文。
二、公訴意旨另略以：被告丙○○復於八十九年三月二十七日晚上十時三十分許，駕
    駛車號ＳＥ－二四○一號自小客車，持雙方訴訟案件之起訴書，至被告乙○○及
    甲○○住處理論，然被告丙○○車輛尚未停妥時，被告乙○○夫婦便分持枴杖、
    鐵棒，共同損壞上開車輛前方、左前車門之玻璃，均使之喪失效用，足生損害於
    被告丙○○，渠等復另行起意，共同毆擊被告丙○○，此時被告丙○○乃加油將
    上開車輛衝進被告乙○○家中，造成被告乙○○家中大門、機車及家具損壞，被
    告甲○○又接續拿煙灰缸毆擊被告丙○○頭部，被告丙○○亦持鐵製器具，毆打
    被告甲○○雙手，致被告丙○○及甲○○分別受有傷害。此部分起訴書認被告乙○○、甲○○及丙○○三人均係分別基於各別之犯意，乃均觸犯刑法第二百七十
    七條第一項之傷害及第三百五十四條之毀損器物罪嫌，依同法第二百八十七條前
    段及第三百五十七條之規定，均須告訴乃論。茲據告訴人丙○○、乙○○及甲○○分別撤回告訴，有撤回告訴狀一份及告訴人丙○○當庭撤回告訴之筆錄在卷可
    按，依照首開說明，此部分爰不經言詞辯論，均逕為諭知不受理之判決。
據上論斷，應依刑事訴訟法第二百九十九條第一項前段、第三百零三條第三款、第三
百零七條，刑法第二條第一項前段、第三百零五條、第五十五條、第四十一條第一項
前段，罰金罰鍰提高標準條例第一條前段、第二條，判決如主文。
本案經檢察官徐維獄到庭執行職務。
中      華      民      國      九十      年      二      月    十四    日
                                        臺灣雲林地方法院刑事第一庭
                                            法  官  廖  國  勝
右正本證明與原本無異。
如不服本判決，應於判決送達後十日內向本院提出上訴狀( 應附繕本 )。
                                            書記官  顏  錦  清
中      華      民      國      九十      年      二      月    十四    日
附錄本案論罪科刑法條全文：
刑法第三百零五條：
以加害生命、身體、自由、名譽、財產之事，恐嚇他人致生危害於安全者，處二年以
下有期徒刑、拘役或三百元以下罰金。


司法院資訊處製作；財團法人民間司法改革基金會備份。
